

COMPÉTENCES

- JavaScript/React JS
- Node JS/Express JS
- MySQL
- Git/GitHub/Scrum
- HTML5/CSS3/Bootstrap

FORMATION

prévu en 12/2020

Wild Code School | Lyon, 69 Bac + 2: Développeur Web et mobile

2020

Udemy (John Taieb)Développement web et mobile

2020

Udemy (Louis Nicolas Leuillet) JavaScript

2012

Université Vincennes-Saint-Denis (Paris VIII) | Paris Master 2 (M2): Economie des Echanges

2010

Université Paris 13 | Paris Maitrise: Relations et Échanges Internationaux

2008

Université Via Domitia | Perpignan, 66 Licence: Économie et Social

AMINE STAMBOULI

Develloppeur web React JS/ Node JS

0699069390 aminestambouli00780@gmail.com 60 Rue Gabriel Péri, 69100, Villeurbanne

PROFIL PROFESSIONNEL

Après un parcours de 5 ans en tant que cogérant, dont 4 ans dans le commerce ambulant et 1 an dans la restauration. Mon projet professionnel est de m'orienter vers un domaine qui me passionne énormément, qui est le développement web et mobile.

Depuis début 2019 j'ai commencé à suivre des cours et à m'auto-former à la profession grâce à des formations en ligne (Udemy, Opnclassrooms .etc)

Actuellement je suis en formation développeur React JS/Node JS, à la Wild Code School de Lyon.

PARCOURS PROFESSIONNEL

05/2020 - 12/2020

Wild Code School | Lyon, 69

Développeur React JS/ Node JS (en apprentissage)

- Maîtrise le développement d'une application :

Node.JS/Express.JS, JavaScript / React.

- Apprendre à concevoir une base de données, écrire et optimiser les requêtes SQL(MySQL), et utiliser un gestionnaire de versions (GIT)

01/2019 - Actuel

Autodidacte | Lyon, 69

Autodidacte dans le développement web et mobile

04/2014 - 03/2019

TOP ALIM | Lyon, 69

Gérant d'entreprise

07/2015 - 08/2019

FIDUCIAL | Lyon, 69

Agent de conseil et de sécurité

07/2012 - 11/2014

Auto-Entrepreneur | Lyon, 69 Gérant Commerce de Détail

05/2009 - 07/2012

SARL EVE | Paris, 75

Réceptionniste-équipier polyvalent